【裁判字號】    92,交易,358
【裁判日期】    920709
【裁判案由】    公共危險等
【裁判全文】
臺灣板橋地方法院刑事判決                        九十二年度交易字第三五八號
    公訴人  臺灣板橋地方法院檢察署檢察官
    被  告  甲○○
右列被告因公共危險等案件，經檢察官提起公訴（九十二年度偵字第八三五五號），
本院判決如左：
    主  文
甲○○服用酒類，不能安全駕駛動力交通工具而駕駛，累犯，處拘役陸拾日，如易科
罰金，以參佰元折算壹日。
被訴過失傷害部分公訴不受理。
    事  實
一、甲○○曾於民國八十三年六月十六日因傷害致死案件，經臺灣高等法院以八十三
    年度上訴字第三一一七號判處有期徒刑七年，八十三年七月二十五日判決確定，
    於八十五年八月二十四日縮短刑期假釋出監，並於八十九年十月十一日縮刑期滿
    執行完畢。甲○○於九十二年四月十六日下午二時許，在臺北縣板橋市○○路某
    處服用酒類後，呼氣中酒精濃度達每公升○點四○毫克，在已不得駕駛動力車輛
    情形下，仍於同日下午三時十分許，騎乘車牌號碼ＧＦＦ─○五三號重機車，沿
    臺北縣板橋市○○街由南向北方向行駛，理應注意車輛行駛時，駕駛人應注意車
    前狀況，隨時採取煞停之安全措施及在市區道路，行車速度不得超過時速五○公
    里等道路交通安全之規定，而依當時天氣晴、視線佳、路面乾燥、平直、無缺陷
    及障礙物，理應提高警覺小心駕駛，且並無不能注意之情事，竟疏於注意，於通
    過上開路段時，未留意車前狀況，貿然急速行車，而不慎在臺北縣板橋市民生公
    園正隆巷旁某處，從後方追撞乙○○所騎乘之腳踏車，致乙○○人車倒地，受有
    左膝挫傷併脛骨骨折等傷害（傷害部分業據撤回告訴）。
二、案經臺北縣政府警察局海山分局報請臺灣板橋地方法院檢察署檢察官偵查起訴。
    理  由
一、右揭犯罪事實，業據被告甲○○於警訊時及偵審中坦承不諱，核與證人乙○○證
    述情節相符，並有附卷之臺北縣政府警察局海山分局交通分隊製作之刑法第一百
    八十五條之三案件測試觀察紀錄表乙件、呼氣中所含酒精濃度測試報告（序號○
    四一九○五Ｄ，案號○六五五）、臺北縣政府警察局北縣警交字第Ｃ00000
    000號舉發違反道路交通管理事件通知單、臺北縣政府警察局海山分局交通分
    隊製作之道路交通事故調查報告表（現場圖）、中英醫院九十二年四月十六日乙
    種診斷證明書各乙紙及照片十一幀在卷可資佐證，足徵被告自白與事實相符。
二、按刑法第一百八十五條之三所規定服用酒類，不能安全駕駛動力交通工具而駕駛
    者，應負刑事責任，揆諸其立法目的本在藉抽象危險犯之犯罪構成要件，以嚇阻
    酒後駕車者對道路交通安全之危害，本不以發生實害為必要。再按汽車駕駛人飲
    酒後其吐氣所含酒精成分超過每公升○點二五毫克以上者，不得駕車，道路交通
    安全規則第一百十四條第二款定有明文。再按汽車駕駛人飲酒後駕車，會降低對
    光線之適應能力，削弱其對於路況及車前狀況辨識之正確性，亦使神經反應遲鈍
    ，致使駕駛人無法適切地操控車輛，因此酒後駕車在道路上行駛，對一般往來之
    公眾及駕駛人自身皆具有高度危險性，此為智識健全之人所可認識者，酒後不應
    駕車之觀念，復已透過教育、宣導及各類媒體廣為介紹傳達各界週知，被告對於
    酒後不能駕車，及酒醉駕車之危險性，實難諉為不知，詎其猶於酒後不能安全駕
    駛之狀態下駕車，忽視他人生命、財產安全。況其因酒後反應及判斷能力下降，
    而駕車肇事致被害人乙○○受傷，益證其於酒後已達不能安全駕車之程度，而被
    告於酒後確有駕車之事實，業如前述，是以其於飲用酒類後，已達不能安全駕駛
    動力交通工具而仍然駕駛之犯行，堪予認定。
三、核被告甲○○所為，係犯刑法第一百八十五條之三之服用酒類不能安全駕駛交通
    工具罪。又查，被告前於八十二年間曾受有因傷害致死案件，經臺灣高等法院於
    八十三年六月十六日以八十三年度上訴字第三一一七號判處有期徒刑七年，八十
    三年七月二十五日判決確定，於八十九年十月十一日縮刑期滿執行完畢，有臺灣
    高等法院被告全國前案紀錄表及臺灣板橋地方法院檢察署刑案資料查註紀錄表各
    乙卷附卷可稽，其於有期徒執行完畢後，五年之內再犯本件有期徒刑以上之罪，
    為累犯，應依刑法第四十七條之規定加重其刑。爰審酌被告之前科素行及其犯罪
    所生危害、過失之程度、知識程度、及犯罪後已與告訴人達成調解（參見本院卷
    附臺北縣板橋市調解委員會九十二年六月二十日調解筆錄），經告訴人就過失傷
    害部分撤回告訴等一切情狀，量處如主文所示之刑，以示懲儆。
四、公訴意旨另以：被告甲○○因前開車禍，致告訴人乙○○因此受有左膝挫傷併脛
    骨骨折等傷害，因認被告另涉有刑法第二百八十四條第一項之過失傷害罪嫌云云
    。
五、按告訴乃論之罪，告訴人於第一審辯論終結前得撤回其告訴，又告訴經撤回者，
    應諭知不受理之判決，刑事訴訟法第二百三十八條第一項、第三百零三條第三款
    定有明文。經查本件告訴人乙○○告訴被告過失傷害部分，起訴書認係觸犯刑法
    第二百八十四條第一項之罪，依同法第二百八十七條前段之規定，須告訴乃論。
    茲據告訴人於本院審理終結前撤回告訴（見九十二年六月二十五日刑事撤回告訴
    狀），依照首開說明，此部分爰不經言詞辯論，逕為諭知不受理之判決。
據上論結，應依刑事訴訟法第二百九十九條第一項前段、第三百零三條第三款、第三
百零七條，刑法第一百八十五條之三、第四十七條、第四十一條第一項、罰金罰鍰提
高標準條例第二條，判決如主文。
本案經檢察官程秀蘭到庭執行職務。
中      華      民      國      九十二      年      七    月      九    日
                                        臺灣板橋地方法院刑事第一庭
                                            法  官  胡 堅 勤
右正本證明與原本無異。
如不服本判決，應於判決送達後十日內，向本院提出上訴狀。
                                            書記官  吳 詩 琳
中      華      民      國      九十二      年      七    月      九    日
附錄本案論罪科刑法條全文
刑法第一百八十五條之三
服用毒品、麻醉藥品、酒類或其他相類之物，不能安全駕駛動力交通工具而駕駛者，
處一年以下有期徒刑、拘役或三萬元以下罰金。


司法院資訊處製作；財團法人民間司法改革基金會備份。
